臺灣士林地方法院民事裁定　　　　　　 91年度重訴字第642號
原　　　告　丁○○
　　　　　　戊○○
　　　　　　丙○○
上3 人共同
訴訟代理人　陳素雯律師
複 代理 人　李巾律師
被　　　告　裕豐行股份有限公司
法定代理人　乙○○
訴訟代理人　郭瓔滿律師
被　　　告　甲○
上列當事人間移轉登記等事件，原告為訴之追加，本院裁定如下
：
    主  文
原告追加之訴駁回。
訴訟費用由原告負擔。
    理  由
一、按訴狀送達後，除有「一、被告同意者。二、請求之基礎事
    實同一者。三、擴張或減縮應受判決事項之聲明者。四、因
    情事變更而以他項聲明代最初之聲明者。五、該訴訟標的對
    於數人必須合一確定時，追加其原非當事人之人為當事人者
    。六、訴訟進行中，於某法律關係之成立與否有爭執，而其
    裁判應以該法律關係為據，並求對於被告確定其法律關係之
    判決者。七、不甚礙被告之防禦及訴訟之終結者。」，或被
    告無異議，而為本案之言詞辯論者等情形外，原告不得將原
    訴變更或追加他訴。民事訴訟法第255 條第1 項、第2 項規
    定甚明。
二、本件原告起訴，係主張訴外人葉張淑珠為謀侵害伊等父親即
    被繼承人張瑞祥之財產，於民國76年9月22日，與被告甲○
    通謀，偽由被告甲○承買張瑞祥所有坐落臺北市○○區○○
    段1小段708地號及709地號土地，暨其上門牌臺北市大同區
    ○○○路301之1號建物（下稱系爭房地）。嗣79年間再由被
    告甲○偽以買賣名義移轉登記予被告裕豐行股份有限公司（
    下稱裕豐行）。上述買賣契約及移轉登記行為均屬通謀虛偽
    意思表示而無效，系爭房地仍屬張瑞祥所有，伊等為張瑞祥
    之繼承人，爰依民法第767條、第179條規定，分別請求被告
    塗銷移轉登記，及被告裕豐行應返還系爭房地，並給付相當
    於租金之不當得利。並聲明：(一)被告甲○應將系爭房地於76
    年10月17日經臺北市建成地政事物所以「延平字第3991號收
    件」，76年10月19日登記完成之不動產所有權移轉登記塗銷
    ；(二)被告裕豐行公司應將系爭房地於78年8月7日經臺北市建
    成地政事務所以「延平字第2784號收件」，79年8月9日登記
    完成之不動產所有權移轉登記塗銷；(三)被告裕豐行應將系爭
    房地返還原告，並自起訴狀繕本送達之翌日起至返還之日止
    ，按年給付原告新臺幣（下同）261萬9,739 元。
三、本件於民國96年8月17日最後言詞辯論以前，多次言詞辯論
    期日，均係就上述聲明為請求及辯論。嗣原告遲至上述最後
    言詞辯論期日前之96年7月5日（距43日，被告甲○須對國外
    公示送達，送達期間已不足），始具狀追加備位之訴，於上
    述聲明無理由時，依買賣契約及民法第367 條第1 項規定，
    請求被告甲○給付價金，並聲明：(一)被告甲○應給付3,304
    萬4,020 元，及自追加訴狀繕本送達翌日起，按年息百分之
    5 計算之利息。(二)願供擔保起准宣告假執行。惟被告裕豐行
    已陳明不同意原告為此訴之追加。
四、經核，本件原告追加上述備位之訴部分，不合前揭民事訴訟
    法第255 條第1 項但書第2 款至第6 款之要件。而本件原訴
    之辯論，業已成熟。關於追加備位之訴部分，尚須通知位於
    國外之被告甲○，並應就原告所主張買賣契約之價金條件等
    內容予以調查，如准許其追加，徒使訴訟之終結延滯。原告
    為本件訴之追加，既未經被告同意，且有礙訴訟之終結，自
    不應准許。
五、依民事訴訟法第249條第1項第6款、第95條、第78條、第85
    條第1項前段，裁定如主文。
中　　華　　民　　國　　96　　年　　9 　　月　　14　　日
                  民事第三庭
                            法  官  施月燿
以上正本係照原本作成。
如對本裁定抗告須於裁定送達後10日內向本院提出抗告狀
中　　華　　民　　國　　96　　年　　9　　月　　 18　　日
                            書記官  韓金發
